---
title: "Hetoregenidad en los espacios de política"
author: "Ricardo Mayer"

output:
  html_document:
    code_folding: hide
    number_sections: yes
    toc: yes
    toc_depth: 3
  pdf_document: default
  word_document: default
  
params:
  end_year: 2015
  start_year: 1990
  is_html: TRUE
  dygraphs_plots: TRUE
  ggplot2_plots: TRUE

---


```{r knit_config, include=FALSE}

knitr::opts_knit$set(root.dir = "./../")
knitr::opts_chunk$set(echo = FALSE)

```

```{r libs_dicts_country_sel, message=FALSE, warning=FALSE, include=FALSE}
library(printr)
# library(plotly)
# library(dygraphs)
library(tidyr)
library(dplyr)
library(tibble)
library(ggplot2)
library(gridBase)
library(gridExtra)
library(stringr)
library(stringi)
# library(DT)
library(lubridate)
library(ineq)
library(knitr)
library(xts)
library(countrycode)
# library(purrr)

library(xtable)
options(xtable.floating = FALSE)
options(xtable.timestamp = "")
options(width = 60)
options(digits = 3)
mr_year <- params$end_year

default_time_break <- as.Date("2005-12-31", format = "%Y-%m-%d") 

# time_breaks = 2001

pre_path <- "~/GitHub/cap_estudio_2017/"
# pre_path <- 'V:/USR/RMAYER/cw/cap_estudio_2017/'

source(paste0(pre_path, "functions/cate_dext.R"))

load(paste0(pre_path, "produced_data/cepal_19_countries"))
load(paste0(pre_path, "produced_data/cepal_33_countries"))

coi_19 <- cepal_19_countries$iso3c
coi_18 <- coi_19[-which(coi_19 %in% c("CUB"))]
coi_18_minus_br_mx_ven <-  coi_18[-which(coi_18 %in% c("BRA", "MEX", "VEN"))]
coi_sa <-  c("ARG", "BOL" ,"BRA", "CHL", "COL", "ECU",  "PER", "PRY", "URY", "VEN")
coi_sa_minus_BRA_VEN <- coi_sa[-which(coi_sa %in% c("BRA","VEN"))]
coi_ca <-  c("CRI", "DOM", "HND" ,"GTM", "PAN", "NIC", "SLV", "MEX")
coi_ca_minus_mex <- coi_ca[-which(coi_ca %in% c("MEX"))]

coi <- coi_sa_minus_BRA_VEN

load(paste0(pre_path, 
            "produced_data/data_with_basic_wrangling/monetary_fin_tidy"))

load(paste0(pre_path, 
            "produced_data/data_with_basic_wrangling/cs_gdp_currentlc_q_gasto"))

load(paste0(pre_path, 
            "produced_data/data_with_basic_wrangling/cs_deuda_externa"))

load(paste0(pre_path, 
            "produced_data/data_with_basic_wrangling/cs_sector_publico"))


# load(paste0(pre_path, 
#             "produced_data/data_with_basic_wrangling/WDI_Data_19_tidy"))
# 

load(paste0(pre_path, 
            "produced_data/data_with_basic_wrangling/wb_credit_to_gdp_dfs"))

load(paste0(pre_path, 
            "produced_data/data_with_basic_wrangling/wb_reservish_dfs"))

load(paste0(pre_path, 
            "produced_data/data_with_basic_wrangling/wb_interests_dfs"))


```


# Espacios de política y vulnerabilidades macroeconómicas


## Factores relacionados con el sistema financiero

+  Relación entre deuda pública y PIB
+  Dolarización de los pasivos públicos y privados
+  Duración de los contratos financieros
+  Sobreedeudamiento de las familias y las empresas
+  Relación de reservas internacionales a deuda de corto plazo en moneda extranjera
+  Grado de apertura financiera


### Un boom de crédito? Dónde?


```{r domestic_cred_by_fin_sec}

dcfinsec_to_gdp_19 <- dom_cred_providd_by_finsec_to_gdp %>% 
  filter(iso2c %in% cepal_19_countries[["iso2c"]]) %>% 
  arrange(iso2c, date) %>% 
  mutate(iso3c = countrycode(iso2c, "iso2c", "iso3c")) %>% 
  mutate(date = as.Date(as.character(date), format = "%Y"))



dcfinsec_to_gdp_19_pct4 <- cate_gen(dcfinsec_to_gdp_19,
                                               time_breaks = default_time_break,
                                               is_med = FALSE, 
                                               is_pct4 = TRUE,
                                            value_col_name = "value",
                                            dating_col_name = "date")

```

```{r domestic_cred_by_fin_sec_ggplot}
by_gen_groups <- dcfinsec_to_gdp_19_pct4[[2]] %>% 
  arrange(desc(avg_value)) %>% 
  group_by(gen_group) %>% 
  nest() 

plots_dc_finsec_pct4 <- by_gen_groups %>% 
  mutate(gruplot = purrr::map(data , ~ ggplot(data = ., aes(x=date, y=value, col=iso3c)) +  geom_line() + 
  ggtitle("Domestic credit to private sector", subtitle = "By the financial sector, as % of GDP"))) 

multiplot(plotlist = plots_dc_finsec_pct4$gruplot, cols = 2)

```


```{r credit_gdp_gap}
load(paste0(pre_path,
            "produced_data/data_with_basic_wrangling/bis_tidy"))

cred_gap_19 <- c_g_qs_long %>%
    filter(country_name %in% cepal_19_countries[["country.name.en"]]) %>%
  mutate(iso3c = countrycode(country_name, "country.name.en", "iso3c")) %>%
  filter(date > as.Date("1999-12-31", format = "%Y-%m-%d")) %>%
  filter(str_detect(code, ":C$")) %>% 
    arrange(iso3c, date)

```


```{r credit_gdp_gap_ggplot, warning=FALSE}
 plots_cred_gap_19 <- cred_gap_19 %>%
    ggplot(aes(x=date, y=value, col=iso3c)) +  geom_line() +
   ggtitle("Credit-to-GDP gap", subtitle = "Deviation from long-run trend, quarterly data")


 plots_cred_gap_19

```







### Salud del sistema financiero

Cuán apalancados están los bancos?


```{r  banks_cap_ass}
banks_c_a_19 <- bank_liq_res_to_bank_ass %>% 
  filter(iso2c %in% cepal_19_countries[["iso2c"]]) %>% 
  arrange(iso2c, date) %>% 
  mutate(iso3c = countrycode(iso2c, "iso2c", "iso3c")) %>% 
  mutate(date = as.Date(as.character(date), format = "%Y"))


banks_c_a_19_pct4 <- cate_gen(banks_c_a_19,
                                               time_breaks = default_time_break,
                                               is_med = FALSE, 
                                               is_pct4 = TRUE,
                                            value_col_name = "value",
                                            dating_col_name = "date")

```


```{r  banks_cap_ass_ggplot}
by_gen_groups <- banks_c_a_19_pct4[[2]] %>% 
  arrange(desc(avg_value)) %>% 
  group_by(gen_group) %>% 
  nest() 

plots_banks_c_a_19_pct4 <- by_gen_groups %>% 
  mutate(gruplot = purrr::map(data , ~ ggplot(data = ., aes(x=date, y=value, col=iso3c)) +  geom_line() + 
  ggtitle("Bank capital to asset ratio"))) 

multiplot(plotlist = plots_banks_c_a_19_pct4$gruplot, cols = 2)

```



#### Cómo es el nivel de deuda de corto plazo comparado con las reservas internacionales?

```{r short_to_res}

short_to_res_19 <- short_term_debt_to_reserves %>% 
  filter(iso2c %in% cepal_19_countries[["iso2c"]]) %>% 
  arrange(iso2c, date) %>% 
  mutate(iso3c = countrycode(iso2c, "iso2c", "iso3c")) %>% 
  mutate(date = as.Date(as.character(date), format = "%Y")) %>% 
  filter(iso3c != "PAN")
  

short_to_res_19_pct4 <- cate_gen(short_to_res_19,
                                               time_breaks = default_time_break,
                                               is_med = FALSE, 
                                               is_pct4 = TRUE,
                                            value_col_name = "value",
                                            dating_col_name = "date")

```

```{r short_to_res_ggplot}
by_gen_groups <- short_to_res_19_pct4[[2]] %>% 
  arrange(desc(avg_value)) %>% 
  group_by(gen_group) %>% 
  nest() 

plots_short_res_pct4 <- by_gen_groups %>% 
  mutate(gruplot = purrr::map(data , ~ ggplot(data = ., aes(x=date, y=value, col=iso3c)) +  geom_line() + 
  ggtitle("Short-term debt, % of total reserves"))) 

multiplot(plotlist = plots_short_res_pct4$gruplot, cols = 2)


```




#### Cómo es el horizonte temporal de los compromisos financieros?

```{r avg_maturities}

maturities_avg_off_19 <- avg_maturity_new_debt_to_gdp %>% 
  filter(value != 0) %>% 
  filter(iso2c %in% cepal_19_countries[["iso2c"]]) %>% 
  filter(str_detect(indicator, "official")) %>% 
  arrange(iso2c, date) %>% 
  mutate(iso3c = countrycode(iso2c, "iso2c", "iso3c")) %>% 
  mutate(date = as.Date(as.character(date), format = "%Y"))
  
maturities_avg_priv_19 <- avg_maturity_new_debt_to_gdp %>% 
  filter(value != 0) %>% 
  filter(iso2c %in% cepal_19_countries[["iso2c"]]) %>% 
  filter(str_detect(indicator, "private")) %>% 
  arrange(iso2c, date) %>% 
  mutate(iso3c = countrycode(iso2c, "iso2c", "iso3c")) %>% 
  mutate(date = as.Date(as.character(date), format = "%Y"))


maturit_off_19_pct4 <- cate_gen(maturities_avg_off_19,
                                               time_breaks = default_time_break,
                                               is_med = FALSE, 
                                               is_pct4 = TRUE,
                                            value_col_name = "value",
                                            dating_col_name = "date")

maturit_priv_19_pct4 <- cate_gen(maturities_avg_priv_19,
                                               time_breaks = default_time_break,
                                               is_med = FALSE, 
                                               is_pct4 = TRUE,
                                            value_col_name = "value",
                                            dating_col_name = "date")

```


```{r avg_maturities_off_ggplot}
by_gen_groups <- maturit_off_19_pct4[[2]] %>% 
  arrange(desc(avg_value)) %>% 
  group_by(gen_group) %>% 
  nest() 

plots_matur_off_pct4 <- by_gen_groups %>% 
  mutate(gruplot = purrr::map(data , ~ ggplot(data = ., aes(x=date, y=value, col=iso3c)) +  geom_line() + 
  ggtitle("Avg maturity of new ext. debt", subtitle = "Official debt, in years"))) 

multiplot(plotlist = plots_matur_off_pct4$gruplot, cols = 2)

```


<!-- ```{r avg_maturities_priv_ggplot} -->
<!-- by_gen_groups <- maturit_priv_19_pct4[[2]] %>%  -->
<!--   arrange(desc(avg_value)) %>%  -->
<!--   group_by(gen_group) %>%  -->
<!--   nest()  -->

<!-- plots_matur_priv_pct4 <- by_gen_groups %>%  -->
<!--   mutate(gruplot = purrr::map(data , ~ ggplot(data = ., aes(x=date, y=value, col=iso3c)) +  geom_line() +  -->
<!--   ggtitle("Avg maturity of new ext. debt", subtitle = "Private debt, in years")))  -->

<!-- multiplot(plotlist = plots_matur_priv_pct4$gruplot, cols = 2) -->

<!-- ``` -->




## Factores relacionados con el comercio exterior
+  Concentación del comercio exterior a nivel de destinos y de productos
+  Régimen de cambio fijo
+  Grado de apertura comercial 



Índice de Herfindahl, concentración al interior de los 10 principales productos 
de cada país, en cada año.

```{r exp_imp_make_dfs}
# load("./produced_data/data_with_basic_wrangling/cs_x_m_10_ppales")
load(paste0(pre_path, 
            "produced_data/data_with_basic_wrangling/cs_x_m_10_ppales"))


exp_10_ppales <- cs_x_m_10_ppales %>%
  unite(productos_principales,  starts_with("Produ")) %>% 
  mutate(productos_principales = str_replace_all(productos_principales,
                                                 "_", "") %>% 
           str_replace_all("n/a", "") %>% 
           str_replace_all("NA", ""))
  
exp_10_ppales_by_iso <- exp_10_ppales %>% 
  mutate(year_as_date = as.Date(as.character(year), format = "%Y")) %>% 
  group_by(iso3c, year_as_date) %>% 
  summarise(concentracion = conc(valor, type = "Herfindahl")) %>% 
  arrange(iso3c, year_as_date)  
    


```


```{r hx_make_dfs_18, include=TRUE}
hx_19 <- exp_10_ppales_by_iso %>% 
  filter(iso3c %in% coi_19)

hx_time_break <- as.Date("1979-12-31", format = "%Y-%m-%d")

hx_19_class_pct4 <- cate_gen(hx_19 %>% 
    select(iso3c, year_as_date, concentracion), value_col_name = "concentracion", time_breaks = hx_time_break, is_med = FALSE,  is_pct4 = TRUE, dating_col_name = "year_as_date")


```


```{r hx_ggplot}
by_gen_groups <- hx_19_class_pct4[[2]] %>% 
  arrange(desc(avg_value)) %>% 
  group_by(gen_group) %>% 
  nest() 

plots_hx_19_pct4 <- by_gen_groups %>% 
  mutate(gruplot = purrr::map(data , ~ ggplot(data = ., aes(x=year_as_date, y=concentracion, col=iso3c)) +  geom_line() + 
  ggtitle("Exports, product concentration", subtitle = "HH index of 10 principal products"))) 

multiplot(plotlist = plots_hx_19_pct4$gruplot, cols = 2)
```





Shares en exportaciones de 3 categorías a priori

Datos mensuales, promediados por año

```{r shares_exp_3_cat}
# load("./produced_data/data_with_basic_wrangling/x_m_locations_products_tidy")
load(paste0(pre_path,
            "produced_data/data_with_basic_wrangling/x_m_locations_products_tidy"))

imp_by_prod_to_join <- imp_by_prod_tidy %>%
   filter(iso3c %in% coi) %>%
  rename(producto_m = producto)

exp_by_prod_to_join <- exp_by_prod_tidy %>%
   filter(iso3c %in% coi) %>%
  rename(producto_x = producto) %>%
  mutate(producto_x = stri_trans_general(producto_x, "Latin-ASCII") %>%
           str_to_lower() %>% str_replace_all(" ", "_"))

exp_by_prod_wide <- exp_by_prod_to_join %>%
   filter(iso3c %in% coi) %>%
  spread(producto_x, value) %>%
  mutate(agro_agropec_share = productos_agricolas_y_agropecuarios/total,
         mineria_y_petro_share = mineria_y_petroleo/total,
         manufacturas_share = manufacturas/total) %>%
  select(-c(productos_agricolas_y_agropecuarios,mineria_y_petroleo,
            manufacturas))

exp_by_prod_wide_anual <- exp_by_prod_wide %>%
  mutate(year = year(date)) %>%
  group_by(iso3c, year) %>%
  mutate(avg_share_agr = mean(agro_agropec_share, rm.na = TRUE),
         avg_share_min_pet = mean(mineria_y_petro_share, rm.na = TRUE),
         avg_share_manuf = mean(manufacturas_share, rm.na = TRUE)) %>%
  arrange(year, desc(avg_share_min_pet))


exp_by_prod_shares <- exp_by_prod_wide_anual %>%
  rename(agro_pec=agro_agropec_share, mineria_y_petro=mineria_y_petro_share,
         manuf=manufacturas_share) %>%
  gather(key = product, value = share, agro_pec, mineria_y_petro, manuf ) %>%
  select(-c(avg_share_agr, avg_share_min_pet, avg_share_manuf, total)) %>%
  arrange(iso3c, year, product)

exp_by_prod_shares_anual_avg <- exp_by_prod_shares %>%
  mutate(year_as_date = as.Date(as.character(year), format = "%Y")) %>%
  group_by(iso3c, year_as_date, product) %>%
  summarise(share_anual = mean(share, rm.na=TRUE))

exp_agro_pec_shares_anual_avg <- exp_by_prod_shares_anual_avg %>%
  filter(product == "agro_pec")


exp_manuf_shares_anual_avg <- exp_by_prod_shares_anual_avg %>%
  filter(product == "manuf")

exp_mineria_y_petro_pec_shares_anual_avg <- exp_by_prod_shares_anual_avg %>%
  filter(product == "mineria_y_petro")

```

```{r xshares_make_dfs_18, include=TRUE}
minsh_18 <- exp_mineria_y_petro_pec_shares_anual_avg  %>%
  filter(iso3c %in% coi_18)


minsh_18_class_pct4 <- cate_gen(minsh_18 %>%
    select(iso3c, year_as_date, share_anual), value_col_name = "share_anual",
    time_breaks = default_time_break, is_med = FALSE,  is_pct4 = TRUE, dating_col_name = "year_as_date")

hi_minsh <- minsh_18_class_pct4[[2]] %>%
  filter(gen_group == "above_pct75" | gen_group ==  "pct50_to_75")


manush_18 <- exp_manuf_shares_anual_avg  %>%
  filter(iso3c %in% coi_18)


manush_18_class_pct4 <- cate_gen(manush_18 %>%
    select(iso3c, year_as_date, share_anual), value_col_name = "share_anual",
    time_breaks = default_time_break, is_med = FALSE,  is_pct4 = TRUE, dating_col_name = "year_as_date")

hi_manush <- manush_18_class_pct4[[2]] %>%
  filter(gen_group == "above_pct75" | gen_group ==  "pct50_to_75")


agropec_18 <- exp_agro_pec_shares_anual_avg %>%
  filter(iso3c %in% coi_18)


agropec_18_class_pct4 <- cate_gen(agropec_18 %>%
    select(iso3c, year_as_date, share_anual), value_col_name = "share_anual",
    time_breaks = default_time_break, is_med = FALSE,  is_pct4 = TRUE, dating_col_name = "year_as_date")


hi_agropec <- agropec_18_class_pct4[[2]] %>%
  filter(gen_group == "above_pct75" | gen_group ==  "pct50_to_75")


```

```{r top_man_min_agr_ggplot}

hi_minsh_plot <- ggplot(data = hi_minsh, aes(x = year_as_date, y = share_anual, col = iso3c)) + 
                          geom_line() + ggtitle("X-shares más altas en minería y petróleo", 
                                                subtitle = "no data for Venezuela")

hi_agropec_plot <- ggplot(data = hi_agropec, aes(x = year_as_date, y = share_anual, col = iso3c)) + 
                          geom_line() + ggtitle("X-shares más altas en agro y agropec")                        
hi_manuf_plot <- ggplot(data = hi_manush, aes(x = year_as_date, y = share_anual, col = iso3c)) + 
                          geom_line() + ggtitle("X-shares más altas en manufacturas")   

multiplot(hi_minsh_plot, hi_agropec_plot, hi_manuf_plot, cols=2)

```




## Posición fiscal y monetaria

+  Inflexibilidad de precios
+  Aumento de la inflación de tendencia
+  Ingresos fiscales derivados de transables y no transables











