---
title: "revision preliminar de datos"
author: "ricardo mayer"
date: "March 13, 2017"
output:
  pdf_document: default
  html_document:
    code_folding: hide
    number_sections: yes
    toc: yes
  word_document: default
params:
  end_year: 2015
  is_html: no
  start_year: 1990
always_allow_html: yes
---

```{r setup, include=FALSE}
library(printr)
knitr::opts_knit$set(root.dir = "./../")
knitr::opts_chunk$set(echo = TRUE)

```



```{r libs_dicts_country_sel, include = FALSE}
library(tidyr)
library(dplyr)
library(tibble)
library(ggplot2)
library(stringr)
library(stringi)
library(DT)
library(lubridate)
library(ineq)
library(knitr)
library(xtable)
options(xtable.floating = FALSE)
options(xtable.timestamp = "")
options(width = 60)


options(digits = 3)

load("./produced_data/cepal_19_countries")
load("./produced_data/cepal_33_countries")
coi <-  cepal_19_countries$iso3c
# coi <-  c("ARG", "BRA", "CHL", "MEX", "CRI", "COL")

year_filter_condition = TRUE
mr_year <- params$end_year
print(rmarkdown::metadata$title)
```

# Debt



## Country as a whole, external debt

```{r load_ext_debt_data}
load("./produced_data/data_with_basic_wrangling/cs_deuda_externa")
```


```{r ext_debt_make_dfs, echo=FALSE}
# prepare tables re external debt
## make the tibble

dext_to_gdp <- cs_deuda_externa %>% 
  filter(iso3c %in% coi) %>% 
  rename(deuda_ext_porc_pib = valor,
         year = Años) %>% 
  filter(year <= params$end_year) %>% 
  filter(str_detect(indicador, "porcentaje")) 

narr_dext_to_gdp <- dext_to_gdp %>% 
  select(iso3c, year, deuda_ext_porc_pib) 

mr_3_dext_to_gdp <- narr_dext_to_gdp %>% 
  group_by(iso3c) %>% 
  arrange(year) %>% 
  summarise(year_mr = max(year),
            deuda_ext_mr = last(deuda_ext_porc_pib),
            avg_mr_3 = mean(tail(deuda_ext_porc_pib, 3) , rm.na = TRUE)
  ) %>% 
  arrange(desc(deuda_ext_mr)) %>% 
  mutate(rnk_mr_dext = min_rank(-deuda_ext_mr),
         rnk_mr_3_dext = min_rank(-avg_mr_3)) %>% 
  arrange(iso3c)

## make the table

kb_mr_3_dext_to_gdp <- kable(mr_3_dext_to_gdp,
                             caption = "Deuda externa (% del PIB) (kb)" )

dt_mr_3_dext_to_gdp <- datatable(mr_3_dext_to_gdp,
                                 caption = "Deuda externa (% del PIB) (dt)") %>% formatRound(c("deuda_ext_mr", "avg_mr_3"), 1)

xt_mr_3_dext_to_gdp <- xtable(mr_3_dext_to_gdp, 
                              caption = "Deuda externa (% del PIB) (xt)")

```

```{r ext_debt_make_tables}

if (params$is_html == TRUE) {
print("html doc, only DT tables")  
dt_dext_to_gdp <- datatable(narr_dext_to_gdp)
}


#this could be changed later to if-else chain if pdf and word become explicit options
if (params$is_html != TRUE) {
print("not an html doc, prefer kable and xtable packages, over DT")   
kb_dext_to_gdp <- kable(narr_dext_to_gdp)
xt_dext_to_gdp <- xtable(narr_dext_to_gdp)
}
```


```{r ext_debt_show_tables, results="asis"}

if (params$is_html == TRUE) {
dt_mr_3_dext_to_gdp
}

if (params$is_html != TRUE) {
kb_mr_3_dext_to_gdp
# dt_mr_3_dext_to_gdp 
}

```

## Public debt, domestic and external:

```{r load_public_debt_data}
load("./produced_data/data_with_basic_wrangling/cs_sector_publico")
```

```{r secpub_debt_make_dfs, echo=FALSE }


sp_data <- cs_sector_publico %>% 
  filter(iso3c %in% coi) %>% 
  rename(year = Años) %>% 
  filter(year <= params$end_year) 

sp_deuda_porc_pib <- sp_data %>% 
  filter(`Cobertura institucional_2` != "n/a") %>%
  filter( str_detect(indicador, "porcentajes")) %>% 
  rename(cobertura =  `Cobertura institucional_2`) %>% 
  select(-c(`Tipo de persona`, Periodo, `Tasa mínima/máxima`, Periodo_1,
            `Clasificación económica Operaciones del gobierno`, 
            `Cobertura institucional_1`, `Cobertura institucional`,
            Clasificacion_impuestos)) %>% 
  rename(deuda_publica_porc_pib = valor, clasificacion_deuda = Clasificación_deuda) %>% 
  mutate(clasificacion_deuda = str_to_lower(clasificacion_deuda) %>% 
           str_replace_all(" ", "_") %>% stri_trans_general("Latin-ASCII") %>% 
           str_replace_all("\\(", "_") %>% str_replace_all("\\)", "_")
  ) %>% 
  filter(!duplicated(.[ , 1:5])) %>%  
  spread(clasificacion_deuda, deuda_publica_porc_pib) %>%
  rename(total_p = total_deuda_publica__clasificacion_por_residencia_,
         externa_p = deuda_externa,
         interna_p = deuda_interna)

gcentral_deuda_pib <- sp_deuda_porc_pib %>% 
  filter(cobertura == "Gobierno central"  ) %>% 
  select(iso3c, year, externa_p, interna_p, total_p)

sectorpublico_deuda_pib <- sp_deuda_porc_pib %>% 
  filter(cobertura == "Sector público") %>% 
  select(iso3c, year, externa_p, interna_p, total_p)

gsubnac_deuda_pib <- sp_deuda_porc_pib %>% 
  filter(cobertura == "Gobiernos subnacionales") %>% 
  select(iso3c, year, externa_p, interna_p, total_p)

gspnf_deuda_pib <- sp_deuda_porc_pib %>% 
  filter(cobertura == "Sector público no financiero") %>% 
  select(iso3c, year, externa_p, interna_p, total_p)

mr_3_gcentral <- gcentral_deuda_pib %>% 
  select(iso3c, year, externa_p, interna_p) %>% 
  group_by(iso3c) %>% 
  arrange(year) %>% 
  summarise( year_mr = max(year),
            deuda_p_ext_mr = last(externa_p),
            avg_ext_p_mr_3 = mean(tail(externa_p, 3) , rm.na = TRUE),
            deuda_p_int_mr = last(interna_p),
            avg_int_p_mr_3 = mean(tail(interna_p, 3) , rm.na = TRUE)
  ) %>% 
  arrange(desc(deuda_p_ext_mr)) %>% 
  mutate(rnk_mr_ext_p = min_rank(-deuda_p_ext_mr),
         rnk_mr_3_ext_p = min_rank(-avg_ext_p_mr_3)) %>% 
  arrange(iso3c)


mr_3_desepub <- sectorpublico_deuda_pib %>% 
  select(iso3c, year, externa_p, interna_p) %>% 
  group_by(iso3c) %>% 
  arrange(year) %>% 
  summarise( year_mr = max(year),
             deuda_p_ext_mr = last(externa_p),
             avg_ext_p_mr_3 = mean(tail(externa_p, 3) , rm.na = TRUE),
             deuda_p_int_mr = last(interna_p),
             avg_int_p_mr_3 = mean(tail(interna_p, 3) , rm.na = TRUE)
  ) %>% 
  arrange(desc(deuda_p_ext_mr)) %>% 
  mutate(rnk_mr_ext_p = min_rank(-deuda_p_ext_mr),
         rnk_mr_3_ext_p = min_rank(-avg_ext_p_mr_3)) %>% 
  arrange(iso3c)

mr_3_gsubn <- gsubnac_deuda_pib %>% 
  select(iso3c, year, externa_p, interna_p) %>% 
  group_by(iso3c) %>% 
  arrange(year) %>% 
  summarise( year_mr = max(year),
             deuda_p_ext_mr = last(externa_p),
             avg_ext_p_mr_3 = mean(tail(externa_p, 3) , rm.na = TRUE),
             deuda_p_int_mr = last(interna_p),
             avg_int_p_mr_3 = mean(tail(interna_p, 3) , rm.na = TRUE)
  ) %>% 
  arrange(desc(deuda_p_ext_mr)) %>% 
  mutate(rnk_mr_ext_p = min_rank(-deuda_p_ext_mr),
         rnk_mr_3_ext_p = min_rank(-avg_ext_p_mr_3)) %>% 
  arrange(iso3c)


mr_3_spnf <- gspnf_deuda_pib %>% 
  select(iso3c, year, externa_p, interna_p) %>% 
  group_by(iso3c) %>% 
  arrange(year) %>% 
  summarise( year_mr = max(year),
             deuda_p_ext_mr = last(externa_p),
             avg_ext_p_mr_3 = mean(tail(externa_p, 3) , rm.na = TRUE),
             deuda_p_int_mr = last(interna_p),
             avg_int_p_mr_3 = mean(tail(interna_p, 3) , rm.na = TRUE)
  ) %>% 
  arrange(desc(deuda_p_ext_mr)) %>% 
  mutate(rnk_mr_ext_p = min_rank(-deuda_p_ext_mr),
         rnk_mr_3_ext_p = min_rank(-avg_ext_p_mr_3)) %>% 
  arrange(iso3c)

```

```{r secpub_debt_make_tables}
## make the tables
kb_mr_3_desepub <- kable(mr_3_desepub, caption = "Deuda, Sector Público")
kb_mr_3_gcentral <- kable(mr_3_gcentral, caption = "Deuda, Gobierno Central")
kb_mr_3_gsubn <- kable(mr_3_gsubn, caption = "Deuda, Gobiernos Subnacionales")
kb_mr_3_spnf <- kable(mr_3_spnf, caption = "Deuda, Sector Público No Fianciero")

dt_mr_3_desepub <- datatable(mr_3_desepub, caption = "Deuda, Sector Público")
dt_mr_3_gcentral <- datatable(mr_3_gcentral, caption = "Deuda, Gobierno Central")
dt_mr_3_gsubn <- datatable(mr_3_gsubn, caption = "Deuda, Gobiernos Subnacionales")
dt_mr_3_spnf <- datatable(mr_3_spnf, caption = "Deuda, Sector Público No Fianciero")
```



```{r secpub_debt_show_k, results="asis", echo=TRUE}
## present the table
# kb_mr_3_desepub 
# kb_mr_3_gcentral
# # kb_mr_3_gsubn 
# kb_mr_3_spnf 
```

```{r secpub_debt_show_dt, results="asis", echo=TRUE}
dt_mr_3_desepub 
dt_mr_3_gcentral 
# dt_mr_3_gsubn 
dt_mr_3_spnf
```


## Cartera vencida 

```{r cartera_vencida_make}
load("./produced_data/data_with_basic_wrangling/monetary_fin_tidy")
load("./produced_data/data_with_basic_wrangling/cs_gdp_currentlc_q_gasto")

cv_december <- cartera_vencida_33_tidy %>% 
  filter(year <= params$end_year) %>% 
  filter(iso3c %in% coi) %>% 
  filter( month == 12 )

cv_3_6_9_12 <- cartera_vencida_33_tidy %>% 
  filter(year <= params$end_year) %>% 
  filter(iso3c %in% coi) %>% 
  filter( month  %in%  c(3,6,9,12))

cartera_vencida_qtr_with_gdp <- cs_gdp_currentlc_q_gasto %>%
  select(-c(iso3c, nombre_pais, Rubro)) %>%
  left_join( cartera_vencida_33_tidy ,  by = c("iso2c", "date")) %>%
  filter( !is.na(cartera_vencida_percent) ) %>%
  filter(iso3c %in% coi)

mr_3_cv_anual <- cv_december %>%
  filter(!is.na(cartera_vencida_percent)) %>% 
  group_by(iso3c) %>% 
  arrange(year) %>% 
  summarise(year_mr = max(year),
            cv_mr = last(cartera_vencida_percent),
            avg_mr_3 = mean(tail(cartera_vencida_percent, 3) , rm.na = TRUE)
  ) %>% 
  arrange(desc(cv_mr)) %>% 
  mutate(rnk_mr_cv = min_rank(-cv_mr),
         rnk_mr_3_cv = min_rank(-avg_mr_3)) %>% 
  arrange(iso3c)

```
```{r cv_make_tables}
kb_mr_3_cv_anual = kable(mr_3_cv_anual, caption = "Cartera Vencida (% de cartera total)")
dt_mr_3_cv_anual = datatable(mr_3_cv_anual, caption = "Cartera Vencida (% de cartera total)")

```

```{r cv_show_tables, echo=TRUE}
# kb_mr_3_cv_anual 
dt_mr_3_cv_anual
```

## Crédito interno

```{r credito_interno_make_dfs}
credito_interno_qtr <- cs_gdp_currentlc_q_gasto %>% 
  select(-c(iso3c, nombre_pais, Rubro)) %>% 
  left_join( credito_interno_33_tidy ,  by = c("iso2c", "date")) %>% 
  filter( !is.na(total) ) %>% 
  filter(iso3c %in% coi) %>% 
  filter(year <= params$end_year) %>% 
  mutate(total_to_gdp_seas = total/gdp_sa_seas,
         al_spub_gdp_seas = al.sector.público/gdp_sa_seas,
         al_spriv_gdp_seas = al.sector.privado/gdp_sa_seas,
         al_gob_gdp_seas = gobierno/gdp_sa_seas,
         a_otros_gdp_seas = otros/gdp_sa_seas,
         total_to_gdp_stl = total/gdp_sa_stl,
         al_spub_gdp_stl = al.sector.público/gdp_sa_stl,
         al_spriv_gdp_stl = al.sector.privado/gdp_sa_stl,
         al_gob_gdp_stl = gobierno/gdp_sa_stl,
         a_otros_gdp_stl = otros/gdp_sa_stl)


tab_ci_qrt_gdp <- credito_interno_qtr %>% 
  group_by(iso2c, year) %>%
  summarise(nobs = n(), 
            num_countries = length(unique(credito_interno_qtr$iso2c)),
            avg_spu_gdp = mean(al_spub_gdp_stl, rm.na = TRUE),
            avg_spr_gdp = mean(al_spriv_gdp_stl, rm.na = TRUE),
            avg_tot_gdp = mean(total_to_gdp_stl, rm.na = TRUE),
            avg_gob_gdp = mean(al_gob_gdp_stl, rm.na = TRUE),
            n_gob_gdp = sum(!is.na(al_gob_gdp_stl)),
            n_tot_gdp = sum(!is.na(total_to_gdp_stl)),
            n_spub_gdp = sum(!is.na(al_spub_gdp_stl)),
            n_spr_gdp = sum(!is.na(al_spriv_gdp_stl))
  )


mr_3_ci_to_gdp <- tab_ci_qrt_gdp %>% 
  group_by(iso2c) %>% 
  arrange(year) %>% 
  summarise(year_mr = max(year),
            ci_total_mr = last(avg_tot_gdp),
            avg_mr_ci_tot_3 = mean(tail(avg_tot_gdp, 3) , rm.na = TRUE),
            ci_spu_mr = last(avg_spu_gdp),
            avg_mr_ci_spu_3 = mean(tail(avg_spu_gdp, 3) , rm.na = TRUE),
            ci_spr_mr = last(avg_spr_gdp),
            avg_mr_ci_spr_3 = mean(tail(avg_spr_gdp, 3) , rm.na = TRUE)
  ) %>% 
  arrange(desc(ci_total_mr)) %>% 
  mutate(rnk_mr_tot = min_rank(-ci_total_mr),
         rnk_mr_3_tot = min_rank(-avg_mr_ci_tot_3)) %>% 
  arrange(iso2c)


```

```{r ci_make_tables}
kb_mr_3_ci_to_gdp = kable(mr_3_ci_to_gdp, caption = "Crédito Interno / PIB")
dt_mr_3_ci_to_gdp = datatable(mr_3_ci_to_gdp, caption = "Crédito Interno / PIB")

```

```{r ci_show_tables, echo=TRUE}
# kb_mr_3_ci_to_gdp 
dt_mr_3_ci_to_gdp 
```

## Préstamos Bancarios

```{r prestamos_bancarios_make_dfs}

prestamos_bancarios_qtr <- cs_gdp_currentlc_q_gasto %>% 
    select(-c(iso3c, nombre_pais, Rubro)) %>% 
    left_join(prestamos_bancarios_33_tidy,  by = c("iso2c", "date")) %>% 
    filter( !is.na(total) ) %>% 
    filter(iso3c %in% coi) %>% 
    filter(year <= params$end_year) %>% 
    mutate(total_to_gdp_stl = total/gdp_sa_stl,
           consumo_gdp_stl = consumo/gdp_sa_stl,
           hipotecario_gdp_stl = hipotecario/gdp_sa_stl,
           industrial_gdp_stl = industrial/gdp_sa_stl,
           comercial_gdp_stl = comercial/gdp_sa_stl)



tab_pb_qtr <- prestamos_bancarios_qtr %>% group_by(iso2c, year) %>% 
  group_by(iso2c, year) %>%
  filter(iso2c != "CO") %>% 
  summarise(nobs = n(), 
            num_countries = length(unique(prestamos_bancarios_qtr$iso2c)),
            avg_tot_to_gdp = mean(total_to_gdp_stl),
            avg_hip_to_gdp = mean(hipotecario_gdp_stl, rm.na=TRUE),
            avg_con_to_gdp = mean(consumo_gdp_stl, rm.na=TRUE),
            n_hip_to_gdp = sum(!is.na(hipotecario_gdp_stl)),
            n_con_to_gdp = sum(!is.na(consumo_gdp_stl))
  )

mr_3_pb_to_gdp <- tab_pb_qtr %>% 
  group_by(iso2c) %>% 
  arrange(year) %>% 
  summarise(year_mr = max(year),
            pb_total_mr = last(avg_tot_to_gdp),
            avg_mr_pb_tot_3 = mean(tail(avg_tot_to_gdp, 3) , rm.na = TRUE),
            pb_hip_mr = last(avg_hip_to_gdp),
            avg_mr_pb_hip_3 = mean(tail(avg_hip_to_gdp, 3) , rm.na = TRUE),
            pb_con_mr = last(avg_con_to_gdp),
            avg_mr_pb_con_3 = mean(tail(avg_con_to_gdp, 3) , rm.na = TRUE)
  ) %>% 
  arrange(desc(pb_total_mr)) %>% 
  mutate(rnk_mr_tot = min_rank(-pb_total_mr),
         rnk_mr_3_tot = min_rank(-avg_mr_pb_tot_3)) %>% 
  arrange(iso2c)

```


```{r pb_make_tables}
kb_mr_3_pb_to_gdp = kable(mr_3_pb_to_gdp, caption = "P´restamos Bancarios / PIB")
dt_mr_3_pb_to_gdp = datatable(mr_3_pb_to_gdp, caption = "P´restamos Bancarios / PIB")

```

```{r pb_show_tables, echo=TRUE}
# kb_mr_3_pb_to_gdp 
dt_mr_3_pb_to_gdp 
```


# Exportaciones

## Concentracion de exportaciones

Índice de Herfindahl, concentración al interior de los 10 principales productos 
de cada país, en cada año.

```{r exp_imp_make_dfs}
load("./produced_data/data_with_basic_wrangling/cs_x_m_10_ppales")


exp_10_ppales <- cs_x_m_10_ppales %>%
  filter(iso3c %in% coi) %>% 
  rename(year = Años) %>% 
  filter(year <= params$end_year) %>% 
  unite(productos_principales,  starts_with("Produ")) %>% 
  mutate(productos_principales = str_replace_all(productos_principales,
                                                 "_", "") %>% 
           str_replace_all("n/a", "") %>% 
           str_replace_all("NA", ""))
  
exp_10_ppales_by_iso <- exp_10_ppales %>% 
  group_by(iso3c, year) %>% 
  summarise(concentracion = conc(valor, type = "Herfindahl")) %>% 
  arrange(iso3c, year)

mr_3_expo_concentration <- exp_10_ppales_by_iso %>% 
  group_by(iso3c) %>% 
  arrange(year) %>% 
  summarise(year_mr = max(year),
            conc_mr = last(concentracion),
            avg_mr_3 = mean(tail(concentracion, 3) , rm.na = TRUE)
  ) %>% 
  arrange(desc(conc_mr)) %>% 
  mutate(rnk_mr_conc = min_rank(-conc_mr),
         rnk_mr_3_conc = min_rank(-avg_mr_3)) %>% 
  arrange(iso3c)


  
```

```{r exp_imp_make_tables}

kb_mr_3_expo_concentration <- kable(mr_3_expo_concentration, caption = "Herfindahl index, entre 10 ppales productos")

dt_mr_3_expo_concentration <- datatable(mr_3_expo_concentration, caption = "Herfindahl index, entre 10 ppales productos") %>% formatRound(c("conc_mr", "avg_mr_3"), 3)

```


```{r exp_imp_show_tables, echo=TRUE}

# kb_mr_3_expo_concentration

dt_mr_3_expo_concentration

```

## Shares en exportaciones de 3 categorías a priori

Datos mensuales, promediados por año

```{r shares_exp_3_cat}
load("./produced_data/data_with_basic_wrangling/x_m_locations_products_tidy")

imp_by_prod_to_join <- imp_by_prod_tidy %>% 
   filter(iso3c %in% coi) %>% 
  rename(producto_m = producto) 

exp_by_prod_to_join <- exp_by_prod_tidy %>% 
   filter(iso3c %in% coi) %>% 
  rename(producto_x = producto) %>% 
  mutate(producto_x = stri_trans_general(producto_x, "Latin-ASCII") %>% 
           str_to_lower() %>% str_replace_all(" ", "_"))

exp_by_prod_wide <- exp_by_prod_to_join %>% 
   filter(iso3c %in% coi) %>% 
  spread(producto_x, value) %>% 
  mutate(agro_agropec_share = productos_agricolas_y_agropecuarios/total,
         mineria_y_petro_share = mineria_y_petroleo/total,
         manufacturas_share = manufacturas/total) %>% 
  select(-c(productos_agricolas_y_agropecuarios,mineria_y_petroleo,
            manufacturas))

exp_by_prod_wide_anual <- exp_by_prod_wide %>% 
  mutate(year = year(date)) %>% 
  group_by(iso3c, year) %>% 
  mutate(avg_share_agr = mean(agro_agropec_share, rm.na = TRUE),
         avg_share_min_pet = mean(mineria_y_petro_share, rm.na = TRUE),
         avg_share_manuf = mean(manufacturas_share, rm.na = TRUE)) %>% 
  arrange(year, desc(avg_share_min_pet))


exp_by_prod_shares <- exp_by_prod_wide_anual %>% 
  rename(agro_pec=agro_agropec_share, mineria_y_petro=mineria_y_petro_share,
         manuf=manufacturas_share) %>% 
  gather(key = product, value = share, agro_pec, mineria_y_petro, manuf ) %>% 
  select(-c(avg_share_agr, avg_share_min_pet, avg_share_manuf, total)) %>% 
  arrange(iso3c, year, product)

exp_by_prod_shares_anual_avg <- exp_by_prod_shares %>% 
  group_by(iso3c, year, product) %>% 
  summarise(share_anual = mean(share, rm.na=TRUE))


mr_3_prod_shares_anual_avg <- exp_by_prod_shares_anual_avg %>% 
  group_by(iso3c, product) %>% 
  arrange(year) %>% 
  summarise(year_mr = max(year),
            share_mr = last(share_anual),
            avg_mr_3 = mean(tail(share_anual, 3) , rm.na = TRUE)
  ) %>% 
  arrange(desc(share_mr)) %>% 
  mutate(rnk_mr_share = min_rank(-share_mr),
         rnk_mr_3_share = min_rank(-avg_mr_3)) %>% 
  arrange(iso3c)
```

```{r shares_3_make_tables}
kb_mr_3_prod_shares_anual_avg <- kable(mr_3_prod_shares_anual_avg, 
                                       caption = "Export shares, 3 categories")

dt_mr_3_prod_shares_anual_avg <- datatable(mr_3_prod_shares_anual_avg, 
                                           caption = "Export shares, 3 categories") 
```

```{r shares_3_show_tables}
# kb_mr_3_prod_shares_anual_avg 

dt_mr_3_prod_shares_anual_avg

```

```{r shares_3_plots}
pshares3 <- ggplot(data=exp_by_prod_shares)

```


<!-- ##  -->
<!-- Tasa de politica monetaria -->

<!-- ```{r tpm_make_dfs} -->
<!-- nada <-  3 -->
<!-- ``` -->





